# 附注填列

提问人：shixiaoche 时间：2020-03-07 08:05:31
请问陈老师@chenyiwei
1 、前期确认了递延所得税可抵扣亏损 本年冲回以前年度可抵扣亏损（不是弥补亏损 是预计未来没有应纳税所得）这部分计算所得税费用影响 列示到那个
项 目 本期金额
利润总额
按法定/适用税率计算的所得税费用
子公司适用不同税率的影响
调整以前期间所得税的影响
非应税收入的影响
不可抵扣的成本、费用和损失的影响
使用前期未确认递延所得税资产的可抵扣亏损的影响
本年未确认递延所得税资产的可抵扣暂时性差异或可抵扣亏损的影响
税率调整导致年初递延所得税资产/负债余额的变化
2 、筹投资部分发生的管理费用服务费等 在现金流量附表应放在哪里 财务费用是否合适？
净利润
加：资产减值准备
信用减值损失
固定资产折旧、油气资产折耗、生产性生物资产折旧
无形资产摊销
长期待摊费用摊销
处置固定资产、无形资产和其他长期资产的损失（收益以“－”号填列）
固定资产报废损失（收益以“－”号填列）
公允价值变动损失（收益以“－”号填列）
财务费用（收益以“－”号填列）
投资损失（收益以“－”号填列）
递延所得税资产减少（增加以“－”号填列）
递延所得税负债增加（减少以“－”号填列）
存货的减少（增加以“－”号填列）
经营性应收项目的减少（增加以“－”号填列）
经营性应付项目的增加（减少以“－”号填列）

回答人：chenyiwei
1 、调整以前期间所得税的影响。
2 、正常情况下，如果这部分服务费等不计入相关金融资产或金融负债的初始计量金额，则其现金流属于经营活动，并在发生时直接计入损益，这样不需要在间接法表格中作出特殊的调整；如果符合计入相关金融资产或金融负债初始计量金额的条件，则相应的现金流属于投资或筹资活动，但因为既不影响净利润也不影响经营现金流，所以也不需要特殊的调整。建议核对你的填列方法是否正确。